# 陈版，请问融资租赁设备到货缺失如何调整

提问人：hcm6895 时间：2018-07-02 10:41:08
业务背景：企业以前年度签订一项融资租赁合同，租入一批设备每期支付 43 万租金（合同未约定 43 万每个设备对应多少钱，是整体支付 43 万），现设备到货，有一台重要设备未到，但不影响其他设备的使用，租金正常支付了 20 期（合同约定共 60 期）。因重要设备迟迟未到，企业 20 期后停止支付租金，进行诉讼，尚未判决。以上业务除支付租金挂账长期应付款外，均未进行账务处理（固定资产、折旧、长期应付款均未确认）。事务所拟进行调整，但关于调整方式有争论，特请教陈版及各位：
①已到设备进行按其原值确认资产以及长期应付款和未确认融资费用，未到设备按其原值占总原值比例分配每期已经支付的款项做预付账款。按 60 期摊销。（此观点认为每期的 43 万有一部分归属于未到设备，未到部分不算融资租赁） ②已到设备确认为固定资产，未到设备按原值做预付款项，然后合同整体确认为长期应付款、未确认融资费用。按 60 期摊销。（此观点认为按合同整体处理融资租赁，未到设备在当时情况下并不会知道对方迟迟提供不了，故以预付账款替代未到设备原值入账。） ③已付租金金额＞已到设备原值。可认为前 20 期付清了已到设备租赁款。剩余未付部分归属于未到设备。故已到设备按 20 期确认固定资产、长期应付款、未确认融资费用，并按照 20 期进行摊销。剩余的一部分金额属于未到设备的预付款。（此观点认为应拆分合同进行调整） 还请陈版及各位解答，如有更好的调整方式也可提出！感谢！

回答人：chenyiwei
你所建议的三种方法中，第二种会造成资产、负债同时虚增，与或有事项准则中关于“待执行合同”的处理原则不一致，因此不建议采用。第一种和第三种方法应该都可以接受，但第一种相比之下更好。但不论如何，对已到货设备的原值计量和后续每年的折旧计提均不应产生影响。

提问人：hcm6895 时间：2018-07-03 16:58:13
追问一下陈版，第一种方法下， 20 期停止付款，后续 40 期期间的融资费用是否正常摊销？还是也停止摊销？

回答人：chenyiwei
如停止付款并与对方谈判，应作为合同变更处理。变更后合同生效前继续按原合同摊销（仅指对应于已到货设备的价款部分）。